臺灣高雄地方法院刑事判決　　　　　　 94年度簡上字第791號
上　訴　人
即　被　告　甲○○
上列上訴人即被告因違反毒品危害防制條例案件，不服本院高雄
簡易庭94年度簡字第3364號中華民國94年6 月13日第一審簡易判
決（聲請簡易判決處刑案號：94年度毒偵字第4281號），提起上
訴，本院管轄之第二審合議庭判決如下：
    主  文
上訴駁回。
    事  實
一、甲○○前因施用第二級毒品MDMA案件，經本院於民國91年9
    月20日以91年度毒聲字第6088號裁定送觀察、勒戒後，認無
    繼續施用毒品傾向，於91年10月28日執行完畢釋放，並由臺
    灣高雄地方法院檢察署檢察官於91年10月24日以91年度毒偵
    字第5371號為不起訴處分在案，猶未戒除毒癮，復基於施用
    第二級毒品之犯意，於觀察、勒戒執行完畢釋放後5 年內，
    即94年3 月19日凌晨4 時55分許採尿前（聲請簡易判決處刑
    書載為同日5 時52分許）回溯24小時內某時（不含公權力拘
    束期間），在不詳地點施用第二級毒品MDMA乙次（聲請簡易
    判決處刑書載為2 次），嗣於94年3 月19日凌晨2 時40分許
    ，在高雄市前金區○○○路77之1 號地下室「SHOOM PUB 」
    內，為警持搜索票當場查獲。
二、案經高雄市政府警察局移請臺灣高雄地方法院檢察署檢察官
    偵查後聲請簡易判決處刑。
    理  由
一、訊據被告矢口否認有何施用第二級毒品MDMA犯行，辯稱：可
    能是在PUB 內與他人共飲1 杯飲料，因而誤食MDMA云云。上
    訴理由並以：原判決漏未審酌本件並未扣得MDMA，復未重新
    驗尿，單憑高雄市立凱旋醫院驗尿結果，即判決被告有罪，
    其認定事實自有瑕疵，且被告現就讀於高雄市立海青工商職
    業學校夜間部，白天亦有正職工作，合於緩刑之要件，應諭
    知被告無罪或宣告緩刑之判決云云。惟查：
 (一) 按目前尿液檢驗方法略為：先以酵素免疫法 (EIA)做初步篩
    檢，如篩檢濃度大於閥值（CUTOFF－VALUE）， 則須進一步
    做確認試驗，其確認試驗方法中，精密度最優者為氣體層析
    質譜法（GC/MS）。 所謂「氣相層析質譜法」包括「氣相層
    析儀」及「質譜儀」二部分，在「氣相層析儀」部分，其方
    法為將物質氣化後，再經分析管分離，由於各種物質之沸點
    及對管柱之吸附力不同，在經過檢測器測定後，表現出不同
    的滯留時間，利用滯留時間來判定是何種物質；而「質譜儀
    」則係檢測器，能將物質撞擊成碎片，記錄其質譜圖，因每
    個化合物之鍵結能力不同，故不同物質會有特定之質譜圖，
    因此在物質判斷上有若指紋鑑定，理論上如扣除人為因素不
    予列計者，氣相層析質譜儀之精確度接近百分之百，此乃濫
    用藥物檢驗及施用毒品犯罪之審判實務上週知之事實。本件
    被告為警查獲後，經採集其尿液送請高雄市立凱旋醫院先以
    酵素免疫分析法為初步篩檢，再以氣相層析質譜法為確認鑑
    定，檢驗結果確呈MDMA陽性反應，有該醫院出具之「濫用藥
    物尿液檢驗報告」、高雄市政府警察局刑警大隊偵三隊七分
    隊製作之「偵辦毒品案尿液採證代碼對照表冊」各1 份附卷
    可稽（檢體代碼：L7－007 ，見警卷第9 、10頁），被告尿
    液既經上開醫院以氣相層析質譜法確認檢驗，揆諸上開說明
    ，已足可排除產生偽陽性反應之可能。況經本院將前開尿液
    檢體送請高雄醫學大學附設中和紀念醫院複驗結果，不惟仍
    呈MDMA陽性反應，且其確認濃度高達22,454ng／ml，遠逾儀
    器可定量出最低濃度即80ng／ml，甚達80倍之多，亦有該醫
    院濫用藥物尿液檢驗報告1 紙在卷可參（見本院簡上卷第23
    頁），若非故意直接施用大量之MDMA，其尿液檢驗斷難達此
    濃度。參以被告於警詢時供陳：伊於警方持搜索票進入上開
    「SHOOM PUB 」搜索時，人在現場，乃係獨自前往聽音樂，
    且單獨站在吧臺旁，未與他人同桌，並無熟識之人等語。是
    被告既係獨自一人前往，在場亦無熟識之人，與其另於本院
    審理時辯稱可能與人共飲1 杯飲料，而誤食MDMA云云，不僅
    自相矛盾，且與前開檢驗結果不符，自非可採。
 (二) 警方於上開時間持搜索票進入該「SHOOM PUB 」內實施搜索
    ，並當場扣得MDMA共28顆等情，有本院核發之搜索票、高雄
    市政府警察局刑警大隊製作之搜索扣押筆錄、扣押物品收據
    、扣押物品目錄表各1 份在卷可按（見警卷第4 至8 頁），
    雖因在場者眾多，無從認定係被告所有，然被告出入存有前
    開數量MDMA之場所，其尿液經科學方法檢驗結果復呈高濃度
    之MDMA陽性反應，已足認確有施用MDMA之犯行，縱上開扣案
    毒品無從認定確係被告所有，亦不得因此為被告有利之認定
    ，是被告指摘原判決對於本件並未扣得MDMA乙情未加審酌，
    應有認定事實之瑕疵云云，亦屬無據。綜上所述，被告所辯
    各節，均非可採，本件事證明確，被告確有於前揭時間施用
    第二級毒品MDMA之犯行，洵堪認定，應予依法論科。
二、核被告甲○○所為，係犯毒品危害防制條例第10條第2 項之
    施用第二級毒品罪。被告前因施用第二級毒品MDMA案件，經
    本院於91年9 月20日以91年度毒聲字第6088號裁定送觀察、
    勒戒後，認無繼續施用毒品傾向，於91年10月28日執行完畢
    釋放，並由臺灣高雄地方法院檢察署檢察官於91年10月24日
    以91年度毒偵字第5371號為不起訴處分等情，業據本院調取
    臺灣高等法院被告前案紀錄表、在監在押全國紀錄表、本院
    院內索引卡紀錄表各1 份核閱屬實，並有刑案資料查註紀錄
    表、全國施用毒品案件紀錄表、受觀察勒戒人毒品及前科紀
    錄簡列表及前開不起訴處分書各1 份附於偵卷可稽。其於觀
    察、勒戒執行完畢釋放後，5 年內再犯本件施用第二級毒品
    罪，自應依毒品危害防制條例第23條第2 項之規定，予以追
    訴處罰。末按「受2 年以下有期徒刑、拘役或罰金之宣告，
    而有左列情形之一，認為以暫不執行為適當者，得宣告2 年
    以上5 年以下之緩刑，其期間自裁判確定之日起算：一、未
    曾受有期徒刑以上刑之宣告者。二、前受有期徒刑以上刑之
    宣告，執行完畢或赦免後，5 年以內未曾受有期徒刑以上刑
    之宣告者」，刑法第74條固有明文，考其立法意旨，該緩刑
    制度乃係為促使惡性輕微之被告或偶發犯、初犯改過自新而
    設。被告前既已因施用第二級毒品MDMA，甫於91年10月28日
    經觀察、勒戒執行完畢釋放，旋於5 年內再犯本件施用相同
    毒品MDMA之罪，自難與前述惡性輕微之偶發犯、初犯相提並
    論，不合該條所定「以暫不執行為適當」之情形。原判決援
    引毒品危害防制條例第10條第2 項、刑法第11條前段、第41
    條第1 項前段，罰金罰鍰提高標準條例第2 條之規定，並審
    酌被告前經勒戒、觀察後，仍未能戒絕毒品，再犯相同之罪
    ，顯然缺乏戒絕毒品之決心，且犯後矢口否認犯行，未見悔
    意，惟念其所為係自我戕害行為，未損及他人等一切情狀，
    量處被告有期徒刑3 月，並諭知易科罰金之折算標準，其認
    事用法均無違誤，量刑亦稱妥適。被告上訴意旨，竟執前詞
    否認犯罪，並請求宣告緩刑，經本院審理後，認均無理由，
    應予駁回。
據上論斷，應依刑事訴訟法第455 條之1 第1 項、第3 項、第36
8 條，判決如主文。
本案經檢察官乙○○到庭執行職務。
中　　華　　民　　國　　94　　年　　11　　月　　18　　日
                  刑事第六庭  審判長法　官  簡志瑩
                                    法  官  李  蓓
                                    法  官  林柏壽
不得上訴。
以上正本證明與原本無異。
中　　華　　民　　國　　94　　年　　11　　月　　18　　日
                                    書記官  林國龍
附錄本案論罪科刑法條之全文：
毒品危害防制條例第10條第2項
施用第二級毒品者，處3年以下有期徒刑。
